# 请教陈斑竹，这种情况改如何合并？

提问人：夜袭寡妇村 时间：2016-02-04 09:43:14
2014 年底，A、C两个公司，C公司注册资本 100 万，A公司出资 51 万，占51%，少数股东出资 5 万，剩余 44 万尚未出资。 2015 年，A公司设立B公司，占B公司股权70%， 11 月底，A将持有C公司所有股权平价 51 万转给B公司，同时，B公司出资 90 万收购C公司少数股权29%，29%含已出资的 5 万，算5%，另外24%算未出资部分，收购后24%未出资部分依然未向C公司实际出资。 根据章程，C公司股东需 2024 年完成出资即可。 A合并B、C时直接一层合并，不再分层合并 1 、 90 万收购29%少数股权是否合规？ 2 、在少数股东未实际出资前，C公司的少数股东股权比例为多少？49%还是按照实际出资比例？ 3 、在A公司的合并中，对C公司，当期少数股东损益=1-11月净利润 49%+12 月净利润20% 少数股东权益=未分配利润*20%，这样做是否正确？ 4 、合并时 90 万的溢价部分是否应放在未分配利润？ 5 、在整个合并层次，是否需要因A持有B 70%的股权而对C公司进行少数股东权益和少数股东损益单独调整？

回答人：chenyiwei
1 、交易是否合规，取决于是否履行了必要的内外部审批程序、是否按经评估确认的公允价值成交等因素，建议结合具体情况分析，并咨询律师意见。 2 、在目前的实缴资本比例与注册资本比例不一致的情况下，各方股东享有的表决权比例、股东权益份额和应享有／承担的损益和其他权益变动份额，应由各方股东共同约定。没有约定或约定不明确的，根据《公司法》规定，按实缴资本比例享有收益分配权。 你的很多问题都是因为股东在这方面的约定不明确导致的，建议股东之间通过补充协议明确，否则我们是不能代为作出决策和判断的。

提问人：夜袭寡妇村 时间：2016-02-22 15:30:31
陈总，我觉得应该按照实际出资比例来算少数权益和少数损益吧，要不不合理，比方说 A公司注册资本 100 万，股东有B和C，B出资70 万，按照成本法核算，应出资 30 万，占30%，按照权益法核算，A公司当年亏损 20 万，若是C公司未实际出资，按照约定出资比例来确认的话，C的长投就是负数-6万，不合理。并且当期净损益就是在目前现有的出资额下的经营成果，没有出资就参与分配不合理。 并且公司法也有规定，若为出资，其他股东主张其没有分配权，法院应该支持。

回答人：chenyiwei
你的说法有一定道理。但还是应当尊重股东的意思自治。如果股东没有约定或约定不明确的，则按法定的实缴资本比例确定。